Gabriel Baldez

Miguel Pereira / RJ (Possuo disponibilidade para mudança)

Telefone: (24)981160572

Email: <a href="mailto:gabrielbalde">gabrielbalde</a>z7@gmail.com

#### **OBJETIVO**

Engenheiro de Software Full Stack Júnior

#### **RESUMO**

Tenho experiência em áreas de alimentos e bebidas e atendimento ao cliente onde desenvolvi habilidades como liderança, trabalho em equipe, gestão de tempo, solução de problemas e foco na satisfação do cliente. Possuo conhecimentos técnicos em JavaScript. Python. TypeScript. NodeJS. NestJS. MongoDB. PostgreSQL. MySQL. HTML. CSS. ReactJS. Cloud. Metodologia SCRUM.

### FORMAÇÃO

• Ensino médio. C.E.A.F.. Conclusão em 2006.

#### EXPERIÊNCIA PROFISSIONAL

• Empresa: Restaurante Estação Grill

Período: 10/2016 - 09/2017

Cargo: Ajudante de cozinha. Efetivado cozinheiro em 04/17.

Principais atividades: Pré-preparo, preparo e montagem dos pratos. Organização das

comandas. Realização da lista de compras. E limpeza do local e utensílios.

 Empresa: Supermercado Bramil Período: 01/2015 – 09/2015 Cargo: Atendente de seção

Principais atividades: Prestar atendimento na seção de frios e laticínios. Limpar e organizar

o local.

Empresa: Colônia de férias ASPEM

Período: 04/2013 – 12/2013 Cargo: Auxiliar de serviços gerais

Principais atividades: Prestar atendimento no bar da piscina, preparar os petiscos. Realizar

serviços de copa e garçom no restaurante.

• Empresa: Hotel Mercure Período: 04/2012 – 10/2012 Cargo: Ajudante de cozinha

Principais atividades: Mise en place. Preparar as saladas para o buffet, pratos a la carte e

sobremesas simples. Auxiliar no preparo da refeição dos funcionários e do buffet.

Empresa: Brasil Center Telecomunicações

Período: 04/2009 - 10/2011

Cargo: Operador de telemarketing

Principais atividades: Realizar atendimento aos clientes através do sac. Efetivado a 2ºnível,

setor técnico.

## FORMAÇÃO COMPLEMENTAR

- Lógica de programação e Front-end (HTML, CSS, JavaScript) ONE Next Education.
- JavaScript funcional Cod3r.
- Desenvolvimento Full-stack (Node.Js, Banco de dados, React, JavaScript) Digital Innovation One

# INFORMAÇÕES ADICIONAIS

- GitHub: <a href="https://github.com/GBaldez">https://github.com/GBaldez</a>
- Portfólio: https://gbaldez.github.io/challenge-one-portfolio/